Minutes et répertoires du notaire Philibert CONTENOT, 1605 - septembre 1636 (étude XVI)
Archives nationales
Minutes et répertoires du notaire Philibert CONTENOT (étude XVI)
1605 - septembre 1636
MC/ET/XVI/184 - MC/ET/XVI/236/A
Etude XVI; Contenot, Philibert
Archives nationales de France
Minutes et répertoires: la loi 2008-696 du 15 juillet 2008 relative aux archives a fixé à 75 ans à compter de la date de l'acte, ou à 25 ans à compter de la date du décès de l'intéressé si ce délai est plus bref, le délai de communication des minutes et répertoires des notaires; ce délai est porté à 100 ans à compter de la date de l'acte si le document se rapporte à un mineur (code du Patrimoine, articles L213-2, 4e d et 5e).
Autres documents de l'étude (dossiers de clients, comptabilité...): s'agissant d'archives privées, ces documents sont communicables selon les modalités fixées par le déposant ou le donateur.
Certains documents ne sont pas accessibles en raison de leur mauvais état de conservation.
Versement
Attention: ce notaire n'a pas laissé de répertoire pour son activité dans l'étude XVI
Accès aux instruments de recherche de tous les notaires de l’étude XVI
Archives de l'étude XVI
- Minutes de Philibert CONTENOT, 1605 - septembre 1636; MC/ET/XVI/184 - MC/ET/XVI/236/A
  - Minutes. 1605 - 1607, MC/ET/XVI/184
    Informations concernant le classement:
    Le niveau inférieur de description, quand il existe, correspond aux minutes d'actes. Toutes les minutes ne sont pas forcément décrites une à une. Les descriptions de ces minutes sont plus ou moins détaillées.
    - PEINTURE (marché de) § Jean de HOEY peintre et valet de chambre du R. r. Saint-Honoré paroisse Saint-Eustache promet à Francois de BONNE seigneur de Lesdignière, gouv. et lieut. gen/l/ de Dauphine, de lui faire 5 tableaux moi 250 écus, 4 février 1600; MC/ET/XVI/184
      Origine de l'information:
      Artisans XVIIe, par M. Jurgens, M.A. Fleury, R. Gourmelon et le personnel du Minutier central, 1954-1996 (fichier papier entièrement dématérialisé; voir contexte dans le Plan d’orientation général - Notaires de Paris, guides thématiques du Minutier).
      Date de révision: 2011-2012
      Date de création de la notice: 2010
      marché; peintre
    - PIGEONS § Vente de PIGEONS moy. 27s. 6d. la dz, 17 mai 1600; MC/ET/XVI/184
      Fichier dit 'général' XVIIe-XVIIIe siècles, par le personnel du Minutier, 1954-1999 ( fichier papier entièrement dématérialisé; voir contexte dans le Plan d’orientation général - Notaires de Paris, guides thématiques du Minutier).
      acte de vente
    - CHASTILLON (Claude) topographe du Roi élu en l'élection de Champagne § Quittance de pension à. .., 5 mai 1601; MC/ET/XVI/184
      quittance; Chastillon, Claude
    - Bail pour 4 ans depuis Pâques par Antoine Fournier, sculpteur et peintre, demeurant rue des Fossés-Saint-Germain- l'Auxerrois, à Daniel Muloteau, marchand, demeurant à Fontainebleau, d'une cave, grange et écurie au-dessus, près du grand marché, au loyer annuel de 2 écus soleil., 28 mai 1601; MC/ET/XVI/184
      Documents du Minutier central concernant les peintres, sculpteurs et graveurs au XVIIe siècle (1600-1650), par Marie-Antoinette Fleury et Martine Constans, tome II [études XI à XX, 2445 actes], Paris, Archives nationales, 2010, notice n°809 (instrument de recherche imprimé dématérialisé, certaines notices sont plus détaillées dans la version intégrale accessible en ligne par la rubrique 'Autres instruments de recherche', voir contexte dans le Plan d’orientation général - Notaires de Paris, guides thématiques du Minutier).
      Date de création de la notice: 2012
      Documents du Minutier central concernant les peintres, sculpteurs et graveurs au XVIIe siècle (1600-1650), tome II, par Marie-Antoinette Fleury et Martine Constans, 2010, 844 p., 8 planches.
    - MESGRIGNY (M. de) maître en la Chambre des Comptes § Mise en apprentissage par Marguerite CARRAT, fille à marier, servante de M. de MESGRIGNY de Nicolas C. son frère, âgé de 15 ans, fils de Jean C. maître cordonnier à Troyes durant 5 ans chez Nicolas POTIER maître doreur sur fer cuivre et laiton, 11 septembre 1602; MC/ET/XVI/184
      contrat d'apprentissage
    - Association de trois joueurs d'instruments pour un an., 27 septembre 1602; MC/ET/XVI/184
      Extrait du contenu:
      'Loys Labbé, maistre joueur d'instrumens en la ville de Tours, demeurant de present en ceste ville de Paris, rue Fremanteau, parroisse Sainct-Germain-de-l'Auxerrois, Claude Marjot et Gregoire Bricquet, aussy joueurs d'instrumens, demeurans de present au faulbourg Sainct-Jacques lez Paris, confessent eulx estre associé et associent l'un avec l'aultre, pour le temps d'ung an commenceant le jour Sainct-Remy prochain chef d'octobre et finissant à pareil jour que l'on dira mil six cens trois, pendant lequel an ilz ne se pourront aucunement, pour quelque cause que ce soit, distraire ny departir l'un d'avec l'aultre, en quelque pays et provinces qu'ilz aillent et s'acheminent, sur peine de payer par chacun de celluy ou ceulx qui se vouldront distraire et departir de ladicte association à celluy ou ceulx qui la vouldront entretenir, la somme de six escus soleil en deniers comptans auparavant que de se pouvoir pourvoir en aucune condition que ce soit et au payement de laquelle somme ilz veulent et entendent respectivement estre contrainctz et poursuivys par toutes voyes et rigueurs de justice, mesmes par emprisonnement de la personne ou personnes de celluy ou ceulx qui se vouldront departir de ladicte association ainsy que dict est.
      Et se partira entre eulx par egalle portion le proffict qu'ilz pourront faire soit separement ou ensemblement, lequel gain et proffict qu'ilz ferront pendant ledict an de leursdictes vaccations sera receu et administré par ledict Labbé ou aultre d'eulx trois qu'ilz adviseront par ensemble, à la charge de fraier et desbourser par celluy qui fera ladicte recepte des deniers qu'il conviendra au feur qu'ilz en auront affaire pour leurs vivres, logis et autres necessitez de maladie, s'il en advient, que Dieu ne veuille, mesmes pour leurs entretenemens; et feront le partaige de leurdict gain et proffict toutesfois et quantes qu'eulx ou l'un d'eulx le requera.
      Et en tout ce que dessus se promectent lesdictz associez respectivement garder foy et loyaulté l'ung à l'aultre. Car ainsy a esté accordé entre eulx; promectant etc, obligeant chacun en droict soy etc, renonceant etc.
      Faict et passé triple le vendredy avant midy vingt-septiesme jour de septembre mil six cens deux ès estudes des notaires soubzsignez et ont signé:
      LABÉ MARGEOT LEOMON (notaire) G. BRIQUET CONTENOT (notaire)
      Documents du Minutier central concernant l'histoire de la musique (1600-1650), par Madeleine Jurgens, tome II [études XI à XX, 1900 actes], Paris, Archives nationales, 1974, p. 362 (instrument de recherche imprimé dématérialisé, certaines notices sont plus détaillées dans la version intégrale accessible en ligne par la rubrique 'Autres instruments de recherche', voir contexte dans le Plan d’orientation général - Notaires de Paris, guides thématiques du Minutier).
      Date de révision: 2011
      Date de création de la notice: 2009
      Documents du Minutier central concernant l'histoire de la musique (1600-1650), par Madeleine Jurgens, tome II, Paris, Archives nationales, 1974, 1092 p.
    - Bail par Antoine Oultrebon, demeurant rue Saint-Honoré, paroisse Saint-Eustache, à l'enseigne du Paradis, agissant au nom de Jean d'Hoey, son beau-père, peintre et valet de chambre du roi, pour une année, à René de Launey, maître sellier privilégié suivant la cour, demeurant rue des Vieilles-Étuves, d'une boutique et arrière-boutique des appartenances de leur maison moyennant 120 livres de loyer annuel., 9 mai 1606; MC/ET/XVI/184
      Documents du Minutier central concernant l'histoire de la musique (1600-1650), par Madeleine Jurgens, tome II [études XI à XX, 1900 actes], Paris, Archives nationales, 1974, p. 169 (instrument de recherche imprimé dématérialisé, certaines notices sont plus détaillées dans la version intégrale accessible en ligne par la rubrique 'Autres instruments de recherche', voir contexte dans le Plan d’orientation général - Notaires de Paris, guides thématiques du Minutier).
    - GALERES (condamnés aux) § Accord relatif à une commission du roi relevant 250 forçats condamnés aux GALERES, 17 septembre 1606; MC/ET/XVI/184
      accord; Galeres, condamnés Aux
    - Contrat d'apprentissage pour 4 ans au profit de Jean François, fils de Jean François, maître peintre, demeurant maison de l'Étrier, place Maubert, et Geneviève Ryault, avec Jacques de Hoey [énoncé DHoey], maître peintre, demeurant rue Saint- Honoré, moyennant 180 l.: 45 comptant, 45 par an., 17 avril 1607; MC/ET/XVI/184
      Documents du Minutier central concernant les peintres, sculpteurs et graveurs au XVIIe siècle (1600-1650), par Marie-Antoinette Fleury et Martine Constans, tome II [études XI à XX, 2445 actes], Paris, Archives nationales, 2010, notice n°1063 (instrument de recherche imprimé dématérialisé, certaines notices sont plus détaillées dans la version intégrale accessible en ligne par la rubrique 'Autres instruments de recherche', voir contexte dans le Plan d’orientation général - Notaires de Paris, guides thématiques du Minutier).
    - MENU § Figure ds un marché d'approvisionnement pour un banquet au Châtelet qui doit avoir lieu le 9 moi prochain, 26 avril 1607; MC/ET/XVI/184
    - ROBERT (Liénard)compagnon maçon rue Pastourelle § Mise en apprentissage par .. et Georgette VIOLET sa femme, de Jeanne ROBERT leur fille âgée de 15 ans chez Marie POURDON maîtresse tolière lingère ep. de Ja. BONET maître tailleur d'habits. Pas de frais d'apprentissage, 18 octobre 1607; MC/ET/XVI/184
      contrat d'apprentissage; Robert, Liénard
  - Minutes. 1605, MC/ET/XVI/189; registre
    Informations complémentaires:
    Note signalant, au 13 août 1605, une erreur de reliure commise par le libraire.
    - GALERIENS § Accord pour la conduite de GALERIENS à Marseille, 17 avril 1605; MC/ET/XVI/189
      accord
    - Contrat de mariage entre Nicolas Le Franc, fourrier ordinaire des logis de la maison du roi, demeurant au cloître Notre-Dame, fils de défunt Guillaume Le Franc, fourrier ordinaire de la maison du roi à Amboise, et de Gabrielle Chappuis, et Jeanne d'Hoey, fille de Jean d'Hoey, peintre et valet de chambre du roi, demeurant rue Saint-Honoré, et de Marie Recouvré. Parmi les témoins de la fiancée figurent Antoine Oultrebon, chantre ordinaire de la musique du roi, beau-frère à cause d'Anne d'Hoey, Jacques d'Hoey, peintre, frère, Pierre Guédron, compositeur de musique de la chambre du roi, ami., 12 juillet 1605; MC/ET/XVI/189
    - VIN (Fourniture de) § Fourniture de vin pour la maison du prince de Condé, 22 décembre 1605; MC/ET/XVI/189
      Vin, Fourniture de
  - Minutes. 1606, MC/ET/XVI/190; registre
    - Échange entre Jean Le Secq, organiste de Saint-Eustache, demeurant rue du Séjour, d'une part, et Pierre Mérault, maître tisserand en toile, demeurant rue au Maire, et Jeanne Le Fèvre, sa femme, Claude Mérault, marchand fripier, demeurant rue de la Grande-Friperie, et Catherine Guillier, sa femme, d'autre part, aux termes duquel ces derniers transportent à Le Secq un quart et une moitié du droit qu'ils ont, comme héritiers de Claude Mérault, leur père, maître tisserand en toile, en une maison sise près la porte du Temple, au coin du rempart, moyennant 25 livres de rente annuelle et perpétuelle., 24 janvier 1606; MC/ET/XVI/190
      Documents du Minutier central concernant l'histoire de la musique (1600-1650), par Madeleine Jurgens, tome II [études XI à XX, 1900 actes], Paris, Archives nationales, 1974, p. 716 (instrument de recherche imprimé dématérialisé, certaines notices sont plus détaillées dans la version intégrale accessible en ligne par la rubrique 'Autres instruments de recherche', voir contexte dans le Plan d’orientation général - Notaires de Paris, guides thématiques du Minutier).
    - Quittance par Gilles Langlois, maître peintre, demeurant rue de la Tisseranderie, en son nom et comme tuteur de son neveu Albin Moisson, fils d'Anne Moisson, maître peintre, et sa femme, Claude Langlois, à Pierre Belle, maître tailleur d'habits privilégié suivant la cour, demeurant rue Saint-Honoré, de 20 l. 15 s. restant à payer sur 111 l. à lui dues et à sa soeur, Claude Langlois, par contrat du 17 octobre 1602 devant Jourdan., 21 février 1606; MC/ET/XVI/190
      Documents du Minutier central concernant les peintres, sculpteurs et graveurs au XVIIe siècle (1600-1650), par Marie-Antoinette Fleury et Martine Constans, tome II [études XI à XX, 2445 actes], Paris, Archives nationales, 2010, notice n°1239 (instrument de recherche imprimé dématérialisé, certaines notices sont plus détaillées dans la version intégrale accessible en ligne par la rubrique 'Autres instruments de recherche', voir contexte dans le Plan d’orientation général - Notaires de Paris, guides thématiques du Minutier).
    - Marché de Michel Lebel, maître peintre, demeurant rue des Prouvaires, avec Antoine de La Fontaine, Adrien de France, Antoine Lesecq et Nicolas Lenormant, tous jurés marchands fripiers, pour faire un tableau à l'huile sur toile pour la chapelle des jurés de l'église des Saints-Innocents, représentant Le Jugement tant en petits que grands personnages, imité du Jugement sous le charnier des Innocents, avec, au-dessus et sans augmentation de prix, la Résurrection des morts et la bordure peinte et enrichie d'or. On peindra aussi à la voûte les Quatre Évangélistes avec la rose du milieu d'azur et les lettres d'or fin, et on en reblanchira à l'huile le fond. Le travail sera fini à la Pentecôte moyennant 192 l.: 50 comptant, 142 à la fin des travaux. À la suite: - 1606, 12 juin.- Quittance par Lebel, de 142 l., 17 mars 1606; MC/ET/XVI/190
      Documents du Minutier central concernant les peintres, sculpteurs et graveurs au XVIIe siècle (1600-1650), par Marie-Antoinette Fleury et Martine Constans, tome II [études XI à XX, 2445 actes], Paris, Archives nationales, 2010, notice n°1277 (instrument de recherche imprimé dématérialisé, certaines notices sont plus détaillées dans la version intégrale accessible en ligne par la rubrique 'Autres instruments de recherche', voir contexte dans le Plan d’orientation général - Notaires de Paris, guides thématiques du Minutier).
    - THURIN (Thomas) maître sculpteur r. de la Cordonnerie § Mise en apprentissage par. .., 31 juillet 1606; MC/ET/XVI/190
      contrat d'apprentissage; Thurin, Thomas
    - Constitution par François Gansée, graveur d'histoires en bois, et sa femme, Barbe Du Mayne, à François Boutillier [signe Boutellier], marchand drapier, demeurant rue de la Tonnellerie, au nom et comme tuteur de son frère Laurent Boutillier, fils mineur des feus Simon Boutillier, marchand drapier bourgeois de Paris, et Marie Hoyau, d'une rente de 50 l., au principal de 800 l., au denier 16., 1er décembre 1606; MC/ET/XVI/190
      Documents du Minutier central concernant les peintres, sculpteurs et graveurs au XVIIe siècle (1600-1650), par Marie-Antoinette Fleury et Martine Constans, tome II [études XI à XX, 2445 actes], Paris, Archives nationales, 2010, notice n°876 (instrument de recherche imprimé dématérialisé, certaines notices sont plus détaillées dans la version intégrale accessible en ligne par la rubrique 'Autres instruments de recherche', voir contexte dans le Plan d’orientation général - Notaires de Paris, guides thématiques du Minutier).
  - Minutes. 1607, MC/ET/XVI/191; registre
    - Bail à ferme pour 9 ans par François Quesnel, maître peintre, et sa femme, Marguerite Masson, demeurant rue de Béthisy, Jean de Beaurains, maître barbier chirurgien, demeurant rue Saint-Honoré, et sa femme, Nicole Masson, et Vincent Courtet, maître orfèvre, et sa femme, Catherine Masson, demeurant sur le pont aux Changeurs, à Pierre Frémin, laboureur, demeurant à Mortefontaine près Senlis, d'une maison à Chennevières-en-France et 68 arpents environ de terres labourables, moyennant 6 muids de grains dont 5 de blé, un de méteil et 6 chapons., 3 mars 1607; MC/ET/XVI/191
      Documents du Minutier central concernant les peintres, sculpteurs et graveurs au XVIIe siècle (1600-1650), par Marie-Antoinette Fleury et Martine Constans, tome II [études XI à XX, 2445 actes], Paris, Archives nationales, 2010, notice n°1879 (instrument de recherche imprimé dématérialisé, certaines notices sont plus détaillées dans la version intégrale accessible en ligne par la rubrique 'Autres instruments de recherche', voir contexte dans le Plan d’orientation général - Notaires de Paris, guides thématiques du Minutier).
  - Minutes. 1608, MC/ET/XVI/192; registre
    - Donation mutuelle entre Antoine Oultrebon, demeurant au cloître de l'église Saint-Honoré, et Anne d'Hoey, sa femme., 22 mai 1608; MC/ET/XVI/192
    - Contrat de mariage entre Antoine Lamynois, argentier du prince d'Espinoy, demeurant rue des Bons-Enfants, et Françoise d'Hoey, fille de Jean d'Hoey, peintre et valet de chambre du roi, demeurant au cloître de l'église Saint-Honoré, auquel figurent comme témoins de la future épouse, Antoine Oultrebon, beau-frère à cause d'Anne d'Hoey, son épouse, et Pierre Guédron, compositeur de musique de la chambre du roi, ami., 6 août 1608; MC/ET/XVI/192
  - Minutes. 1608 - 1616, MC/ET/XVI/193
    1608 à 1613.
    1616.
    - Quittance par Nicolas Pineau, bourgeois de Paris, et Geneviève de La Fons, sa femme, à Claude Godeau, veuve de Claude Nyon dit La Fons, de 250 livres qu'ils lui avaient prêtées., 23 mars 1616; MC/ET/XVI/193
      Documents du Minutier central concernant l'histoire de la musique (1600-1650), par Madeleine Jurgens, tome II [études XI à XX, 1900 actes], Paris, Archives nationales, 1974, p. 239 (instrument de recherche imprimé dématérialisé, certaines notices sont plus détaillées dans la version intégrale accessible en ligne par la rubrique 'Autres instruments de recherche', voir contexte dans le Plan d’orientation général - Notaires de Paris, guides thématiques du Minutier).
      Pineau, Nicolas
  - Minutes. 1609, MC/ET/XVI/194; registre
    - Quittance par François Quesnel, maître peintre, en son nom et celui de sa femme, Marguerite Masson, par Jean de Beaurains, maître barbier chirurgien bourgeois de Paris, et sa femme, Nicole Masson, et par Vincent Courtet, maître orfèvre bourgeois de Paris, à cause de sa femme, Catherine Masson, à Pierre Frémin, laboureur à Mortefontaine près de Senlis, et à Jean Ganneron, laboureur à Mauregard près Le Mesnil, de 790 l. pour le prix de 10 muids 5 setiers de grains tant froment que méteil, mesure de Paris, dûs aux Quesnel et consorts par feu Nicolas Frémin, laboureur à Chennevières-en-France, et sa veuve, Clémence Ganneron, pour le loyer, jusqu'en 1606, d'une maison, ferme et terres à Chennevièresen- France., 4 janvier 1609; MC/ET/XVI/194
      Documents du Minutier central concernant les peintres, sculpteurs et graveurs au XVIIe siècle (1600-1650), par Marie-Antoinette Fleury et Martine Constans, tome II [études XI à XX, 2445 actes], Paris, Archives nationales, 2010, notice n°1880 (instrument de recherche imprimé dématérialisé, certaines notices sont plus détaillées dans la version intégrale accessible en ligne par la rubrique 'Autres instruments de recherche', voir contexte dans le Plan d’orientation général - Notaires de Paris, guides thématiques du Minutier).
    - Quittance par Valeran de Saint-Fussien, notaire au Châtelet, demeurant rue de l'Arbre-Sec, à la requête d'Antoine Mignollet, marchand de vins, bourgeois de Paris, de Perrette de Lorme, sa femme, d'Eustache Fleurette, maître sellier et mesureur au grenier à sel de Paris, agissant pour lui et pour son frère Jean Fleurette, clerc ordinaire de la chapelle de musique du roi, à Martin de Neufville, marchand de vins, bourgeois de Paris, demeurant à la Croix d'or derrière le Louvre, du sort principal et arrérages de 37 livres 10 sols de rente., 27 janvier 1609; MC/ET/XVI/194
      Documents du Minutier central concernant l'histoire de la musique (1600-1650), par Madeleine Jurgens, tome II [études XI à XX, 1900 actes], Paris, Archives nationales, 1974, p. 178 (instrument de recherche imprimé dématérialisé, certaines notices sont plus détaillées dans la version intégrale accessible en ligne par la rubrique 'Autres instruments de recherche', voir contexte dans le Plan d’orientation général - Notaires de Paris, guides thématiques du Minutier).
    - Titre-nouvel par Jacques de Bailly, marchand, bourgeois de Paris, demeurant rue de la Cossonnerie, sur une maison sise à Clichy-la-Garenne, en la grande rue qui va de Saint-Denis à Saint-Cloud, tenant à (en blanc) Crestot, dit La Haye, violon du roi, d'une part., 27 juillet 1609; MC/ET/XVI/194
      Documents du Minutier central concernant l'histoire de la musique (1600-1650), par Madeleine Jurgens, tome II [études XI à XX, 1900 actes], Paris, Archives nationales, 1974, p. 194 (instrument de recherche imprimé dématérialisé, certaines notices sont plus détaillées dans la version intégrale accessible en ligne par la rubrique 'Autres instruments de recherche', voir contexte dans le Plan d’orientation général - Notaires de Paris, guides thématiques du Minutier).
  - Minutes. 1610, MC/ET/XVI/195; registre
    - Contrat de mariage de Jean Le Riche majeur de 25 ans, maître peintre, demeurant rue de Béthisy, fils de feu Martin Le Riche, maître peintre, et Marcelle Robert, avec Claire Lespagnol, demeurant rue Tirechappe, fille de Jean Lespagnol, sommelier du roi, demeurant au château de Cramail en Champagne, et feue Marie Le Soyn, assistée de son aïeule, Claire Morgé. Régime: communauté. Dot: 300 l. en deniers, 150 l. de meubles et ustensiles de ménage provenant de ses économies, un don de 600 l. d'Antoine Le Soyn, conseiller du roi et contrôleur général de ses finances à Rouen, soit 1 050 l. Douaire: 400 l. Parmi les témoins, François Quesnel, maître peintre, et Jean de Hoey, peintre et valet de chambre du roi, ami du futur., 19 janvier 1610; MC/ET/XVI/195
      Documents du Minutier central concernant les peintres, sculpteurs et graveurs au XVIIe siècle (1600-1650), par Marie-Antoinette Fleury et Martine Constans, tome II [études XI à XX, 2445 actes], Paris, Archives nationales, 2010, notice n°1375 (instrument de recherche imprimé dématérialisé, certaines notices sont plus détaillées dans la version intégrale accessible en ligne par la rubrique 'Autres instruments de recherche', voir contexte dans le Plan d’orientation général - Notaires de Paris, guides thématiques du Minutier).
      contrat de mariage
  - Minutes. 1611, MC/ET/XVI/196; registre
    - Mise en apprentissage par Claude Delisle, marchand drapier-chaussetier, demeurant rue de Tonnellerie, et par Marie Marotin, sa femme, de leur fils, Jacques, âgé de quatorze ans, pour six années, avec Pierre Le Duc, maître facteur d'instruments de musique, demeurant rue Saint-Honoré, paroisse Saint-Eustache, qui enseignera son état à l'enfant, le nourrira et le logera, moyennant 60 livres présentement versées., 6 juin 1611; MC/ET/XVI/196
      Documents du Minutier central concernant l'histoire de la musique (1600-1650), par Madeleine Jurgens, tome II [études XI à XX, 1900 actes], Paris, Archives nationales, 1974, p. 725 (instrument de recherche imprimé dématérialisé, certaines notices sont plus détaillées dans la version intégrale accessible en ligne par la rubrique 'Autres instruments de recherche', voir contexte dans le Plan d’orientation général - Notaires de Paris, guides thématiques du Minutier).